Config:
  hfst:
    Gen: ../../../src/generator-gt-norm.hfst
    Morph: ../../../src/analyser-gt-norm.hfst
  xerox:
    Gen: ../../../src/generator-gt-norm.xfst
    Morph: ../../../src/analyser-gt-norm.xfst
    App: lookup

Tests:



# todo:
# Proofread the gold standard (below)
# Then: run analyser, then correct.


  Verb - kõnõlõma: # Verb (55) kõnõlõma 'eng /est /fin' - full paradigm
     kõnõlõma+V+Inf/mA: kõnõlõma
     kõnõlõma+V+Inf: kõnõldaq
     kõnõlõma+V+Act+PrfPrc: kõnõlnuq
     kõnõlõma+V+Pss+PrfPrc: kõnõld

     kõnõlõma+V+Act+Ind+Prs+Sg1: kõnõlõ
     kõnõlõma+V+Act+Ind+Prs+Sg2: kõnõlõt
     kõnõlõma+V+Act+Ind+Prs+Sg3: kõnõlõs
     kõnõlõma+V+Act+Ind+Prs+Pl1: kõnõlõmiq
     kõnõlõma+V+Act+Ind+Prs+Pl2: kõnõlõtiq
     kõnõlõma+V+Act+Ind+Prs+Pl3: kõnõlõsõq
     kõnõlõma+V+Act+Ind+ConNegII: kõnõlõ
     kõnõlõma+V+Act+Ind+Prt+Sg1: kõnõli
     kõnõlõma+V+Act+Ind+Prt+Sg2: kõnõlit
     kõnõlõma+V+Act+Ind+Prt+Sg3: kõnõĺ
     kõnõlõma+V+Act+Ind+Prt+Pl1: kõnõlimiq
     kõnõlõma+V+Act+Ind+Prt+Pl2: kõnõlitiq
     kõnõlõma+V+Act+Ind+Prt+Pl3: kõnõliq

     kõnõlõma+V+Pss+Ind+Prs+Sg1: kõnõlda
     kõnõlõma+V+Pss+Ind+Prs+Sg3: kõnõldas

     kõnõlõma+V+Act+PrsPrc+Sg+Nom: kõnõlõv

     kõnõlõma+V+Jus: kõnõlguq
